# 股权稀释个别报表处理

提问人：testacc 时间：2017-05-18 16:20:30
个别报表不用调整长投的价值吗？不用做任何处理？

回答人：chenyiwei
母公司在不丧失对子公司控制权的情况下，对子公司的长期股权投资按成本法核算。因此，在母公司自身投资成本不变的情况下，其个别报表层面对子公司的长期股权投资账面价值不变。